【裁判字號】    94,簡抗,21
【裁判日期】    950117
【裁判案由】    給付貨款
【裁判全文】
臺灣板橋地方法院民事裁定              94年度簡抗字第21號
抗  告  人  裕昇纖維有限公司
法定代理人  甲○○
訴訟代理人  丙○○
相  對  人  乙○○
                        號
上列抗告人與相對人間給付貨款事件，對於本院三重簡易庭民國
94年8 月16日所為裁定（94年度重簡字第1377號），提起抗告，
本院合議庭裁定如下：
    主  文
原裁定廢棄。
    理  由
一、按認抗告為有理由者，應廢棄原裁定，自為裁定；非有必要
    時，不得命原法院或審判長更為裁定。又對於簡易訴訟程序
    第一審裁判之抗告程序，準用第4 編抗告程序之規定，此分
    別參照民事訴訟法第492 條及第436 條之1 第3 項自明。
二、抗告意旨略以：本件係依相對人指示將貨物送至「台北縣林
    口鄉○○路48之15號」，故上開處所為兩造約定之契約履行
    地，本院應有管轄權，原審竟未查明上情，認無管轄權，依
    職權將本件移送台灣南投地方法院，認事用法顯有違誤云云
    。
三、按「因契約涉訟者，如經當事人定有債務履行地，得由該履
    行地之法院管轄」，民事訴訟法第12條定有明文，而此項約
    定並不以書面為必要，即以言詞或默示為之，亦非法所不許
    。又按「管轄權之有無，應依原告主張之事實，按諸法律關
    於管轄之規定而為認定，與其請求之是否成立無涉，本件相
    對人依其主張，既係向契約履行地之法院起訴，按諸民事訴
    訟法第12條規定，原第1 審法院即非無管轄權，至相對人主
    張之契約是否真正存在，則為實體法上之問題，不能據為定
    管轄之標準」，有最高法院65年台抗字第162 號判例可參。
    查：本件抗告人主張位於台北縣林口鄉○○路48之15號之冠
    毅織造廠係相對人所經營之織布代工廠，惟上開織布廠並未
    向行政機關為設立登記，故相對人係以其個人名義與抗告人
    訂立買賣契約，而相對人於締約時，係以口頭指定抗告人將
    貨物送至台北縣林口鄉○○路48之15號，且抗告人嗣亦依其
    指示送貨至上開處所，並經相對人簽收無訛，足認上開處所
    為兩造合意之債務履行地之事實，業據提出「客戶對帳明細
    表」、「送貨單」為證，堪認其主張為真實。
四、從而，兩造就系爭契約之履行地既已合意為台北縣林口鄉之
    冠毅織造廠，依民事訴訟法第12條之規定，本院自有管轄權
    。原審未察，認台北縣林口鄉之冠毅織造廠，非兩造約定之
    履行地，遽為移轉管轄之裁定，尚有未洽，抗告人指摘原裁
    定不當，求予廢棄，為有理由，爰由本院將原裁定廢棄，由
    原法院即本院板橋簡易庭另為適當處理。
五、依民事訴訟法第436 條之1 第3 項、第492 條，裁定如主文
    。
中    華    民    國    95    年    1     月    17    日
                  民事第二庭    審判長法  官  林玫君
                                      法  官  程怡怡
                                      法  官  古秋菊
以上正本係照原本作成
本件不得抗告。
中    華    民    國    95    年    1     月    17   日
                                      書記官  李錦輝


司法院資訊處製作；財團法人民間司法改革基金會備份。
